臺灣雲林地方法院刑事判決
　　　　　　　　　　　　　　　　　　100年度易字第558號
公　訴　人　臺灣雲林地方法院檢察署檢察官
被　　　告　吳耀銘
　　　　　　董怡辰
上列被告等因賭博案件，經檢察官提起公訴（100 年度偵字第41
41號），被告等於準備程序中就被訴事實為有罪之陳述，本院改
依簡式審判程序審理，判決如下：
    主  文
吳耀銘共同犯圖利聚眾賭博罪，處有期徒刑肆月，如易科罰金，
以新臺幣壹仟元折算壹日。緩刑貳年，並應於本判決確定之日起
陸個月內，向公庫支付新臺幣伍萬元。扣案如附表編號１至及
之所示之物均沒收。
董怡辰共同犯圖利聚眾賭博罪，處有期徒刑貳月，如易科罰金，
以新臺幣壹仟元折算壹日。緩刑貳年。扣案如附表編號１至及
之所示之物均沒收。
    犯罪事實
一、吳耀銘、董怡辰前均無犯罪之前科紀錄，素行良好。吳耀銘
    自民國98年6 月24日起為址設雲林縣崙背鄉○○路185 號1
    樓「中國龍電子遊戲場」之負責人，並在上址擺設如附表編
    號１至所示之賭博性電子遊戲機，該電子遊戲場並於90年
    12月6 日起領得雲林縣政府電子遊戲場營業級別證，許可經
    營。嗣吳耀銘於100 年6 月初某日起僱用董怡辰擔任現場服
    務人員，竟即與董怡辰共同基於反覆實施賭博及意圖營利供
    給賭博場所與聚眾賭博之犯意聯絡，利用擺設在上開公眾得
    出入之場所之賭博性電玩作為賭博工具，與不特定人賭玩及
    對賭，其賭博方法為賭客持現金依固定比例向董怡辰兌換積
    分把玩各機臺，如押中，可得倍數不等之積分，再依特定比
    例兌換現金，如未押中，已兌換積分之現金則歸吳耀銘所有
    。嗣於100 年8 月8 日13時許，廖元章進入「中國龍電子遊
    戲場」內，亦基於賭博之犯意，把玩「TV GAME 」機臺，待
    廖元章把玩至同日13時15分許，已累積積分達4,000 分。廖
    元章乃向董怡辰要求將上述累積之積分全數兌換成現金（積
    分與現金之兌換比例為1 比1 ，即兌換新臺幣（下同）4,00
    0 元之現金），董怡辰遂將兌換之現金4,000 元交付廖元章
    收受，適警持本院所核發之100 年聲搜字第481 號搜索票前
    往執行搜索而當場查獲，並扣得如附表所示之物。
二、案經雲林縣警察局西螺分局報告臺灣雲林地方法院檢察署檢
    察官偵查起訴。
    理  由
一、本件屬於刑事訴訟法第376 條第1 款所列之案件，依同法第
    284 條之1 規定，得由法官一人獨任審判。又被告吳耀銘、
    董怡辰於準備程序中就被訴事實均為有罪之陳述，本院裁定
    進行簡式審判程序（依刑事訴訟法第50條但書之規定，此裁
    定當庭宣示，命記載於筆錄即可，不用製作裁定書面），此
    有本院100 年10月18日審判筆錄一份附卷足憑，則依據刑事
    訴訟法第273 條之2 、同法第159 條第2 項之規定，不適用
    傳聞法則有關限制證據能力之相關規定，合先敘明。
二、訊據被告吳耀銘、董怡辰對於上開犯罪事實坦承不諱（本院
    卷第17頁正面、第19頁反面），核與證人廖元章於警詢、偵
    訊中之證述相符（警卷第7 至9 頁；偵卷第17至19頁），並
    有本院100 年聲搜字第481 號搜索票1 紙、搜索扣押筆錄暨
    扣押物品目錄表各2 份、員警100 年8 月8 日職務報告1 紙
    、現場照片21張、雲林縣政府電子遊戲場業營業級別證1 紙
    在卷可稽（警卷第14至24頁、第27至第38頁、第44頁），另
    有如附表編號１至及之所示之物扣案可資佐證，綜上
    足認被告2 人之自白均與事實相符，應可採信。是本案事證
    明確，被告2 人之犯行均堪認定，應依法論科。
三、論罪科刑：
(一)、查電子遊戲場業之經營，非僅「單純擺設」電子遊戲機具為
    已足，舉凡所擺設電子遊戲機具現場之管理及供顧客兌換代
    幣把玩等均應屬經營行為之內。又電子遊戲機之程式於設計
    之初即已隱含該遊戲機具有較高獲勝機率，已非純粹射倖性
    ，此從經營者必須花費資金購買或租用遊戲機臺，並提供場
    所擺放而仍能獲利可明，是該等以擺設電子遊戲機聚眾賭博
    或提供該賭博場所之行為，亦同時具有營利之意圖。是核被
    告吳耀銘、董怡辰所為，均係犯刑法第266 條第1 項前段之
    賭博罪、同法第268 條前段之圖利供給賭場罪及同法第268
    條後段之圖利聚眾賭博罪。
(二)、刑事法若干犯罪行為態樣，本質上原具有反覆、延續實行之
    特徵，立法時既予特別歸類，定為犯罪構成要件之行為要素
    ，則行為人基於一定之犯意，在密切接近之一定時、地持續
    實行之複次行為，倘依社會通念，於客觀上認為符合1 個反
    覆、延續性之行為觀念者，於刑法評價上，即應僅成立一罪
    。學理上所稱「集合犯」之職業性、營業性或收集性等具有
    重複特質之犯罪即屬之，例如經營、從事業務、收集、販賣
    、製造、散布等行為概念者是（最高法院95年度臺上字第10
    79號判決要旨參照）。被告吳耀銘、董怡辰自100 年6 月初
    某日起至100 年8 月8 日為警查獲止，在「中國龍電子遊戲
    場」內聚集不特定人賭博，且利用「中國龍電子遊戲場」內
    之電子遊戲機臺與在場不特定賭客對賭，反覆密接提供場所
    ，由不特定之人多次向電子遊戲機臺下注賭博，藉此牟利，
    此種犯罪形態，本質上乃具有反覆、延續之特質，揆諸前開
    說明，被告吳耀銘、董怡辰之上述舉動，應評價為「集合犯
    」之一行為，應均僅各成立一罪。是被告吳耀銘與董怡辰間
    ，就所犯上開3 罪間，有犯意聯絡及行為分擔，應論以共同
    正犯。被告吳耀銘、董怡辰以上一行為觸犯上述3 罪名，成
    立想像競合犯，應依刑法第55條之規定，從一較重之圖利聚
    眾賭博罪處斷。
(三)、爰審酌被告吳耀銘經營「中國龍電子遊戲場」，於店內擺放
    賭博性電子遊戲機供人賭博，並從中獲取不法利益，助長社
    會僥倖心理及賭博歪風，敗壞社會風氣，被告董怡辰受僱於
    被告吳耀銘，而與被告吳耀銘一同為本件犯行，均有不該，
    但念及被告2 人犯行終能坦承犯罪，犯後態度均可認良好，
    兼衡被告2 人均無犯罪之前科紀錄，有臺灣高等法院被告前
    案紀錄表2 份可稽，堪信被告2 人平日素行尚佳，暨被告吳
    耀銘自陳學歷為商工結業之智識程度，已婚、育有2 子，目
    前從事佛像雕刻之家庭狀況；被告董怡辰自陳學歷為國中畢
    業之智識程度，未婚，家中有父母，目前無業之家庭狀況（
    本院卷第23頁反面至第24頁正面）等一切情況，分別量處如
    主文所示之刑，並均諭知易科罰金之折算標準。
(四)、又本院考量前情，並斟酌被告2 人於本院審理時坦認犯行，
    有悔悟之意，本案係因一時失慮觸犯刑典，經此偵、審程序
    之教訓，均能知所警惕，信無再犯之虞，故本院以為對渠等
    所宣告之刑，均以暫不執行為適當，爰依刑法第74條第1 項
    第1 款之規定，均予宣告緩刑2 年，用啟自新。又本院為促
    使被告吳耀銘記取緩刑之教誨，認有課予被告吳耀銘一定負
    擔之必要，併依同法第74條第2 項第4 款之規定，命被告吳
    耀銘於本判決確定之日起6 個月內，向公庫支付50,000元，
    作為緩刑之負擔。
(五)、沒收部分：
１、按共同正犯因相互間利用他人之行為，以遂行其犯意之實現
    ，本於責任共同之原則，有關沒收部分，對於共犯間供犯罪
    所用之物，自均應為沒收之諭知（最高法院89年度臺上字第
    6946號判決意旨參照) 。又按刑法第266 條第2 項為同法第
    38條之特別規定，祇要係當場賭博之器具、在賭檯或兌換籌
    碼處之財物，不問屬於犯人與否，皆應依該條項規定宣告沒
    收，且擺設電動賭博機賭博行為與一般賭博行為不同，擺設
    人每日開機營業時起，即處於隨時供不特定賭客投幣與其對
    賭之狀態，就擺設人而言，每日一旦開機營業，即認應已開
    始賭博行為，是既係營業時為警查獲，不論查獲時有無賭客
    在場賭博，查扣之賭博性電玩機具均屬當場賭博之器具，應
    依刑法第266 條第2 項沒收之（司法院廳刑一字第883 號
    、廳刑一字第1692號函文研究意見參照）。
２、扣案如附表編號１至所示之物，為當場賭博之器具；如附
    表編號之所示之物，則為兌換籌碼處之財物，不問屬於
    何人所有，均應依刑法第266 條第2 項之規定宣告沒收。又
    扣案如附表編號、所示之物，為被告吳耀銘所有之物，
    業據其供承在卷，依本件之犯罪情節觀之，顯係作供賭博（
    記錄）所用之物，自均應依刑法第38條第1 項第2 款之規定
    予以沒收，並基於前述共犯責任共同之法理，於被告董怡辰
    之罪刑項下，併為沒收之諭知。另扣案如附表編號之所
    示之現金4,000 元，為賭客廖元章所有因賭博而得之財物，
    且係被告董怡辰於「中國龍電子遊戲場」後門廁所旁交付予
    廖元章後，當場為警查獲（警卷第8 頁；偵卷第18頁），非
    在賭檯或兌換籌碼處之財物；其餘扣案如附表編號至所
    示之物品，均無從證明與被告2 人本案犯行有直接相關，皆
    不予宣告沒收。
據上論斷，應依刑事訴訟法第299 條第1 項前段、第273 條之1
第1 項，刑法第28條、第268 條、第266 條第1 項、第2 項、第
55條、第41條第1 項前段、第74條第1 項第1 款、第2 項第4 款
、第38條第1 項第2 款，刑法施行法第1 條之1 第1 項、第2 項
前段，判決如主文。
本案經檢察官陳東泰到庭執行職務。
中    華    民    國  100     年    10    月    28    日
                  刑事第六庭  法  官  陳 美 利
以上正本證明與原本無異。
如不服本判決應於收受判決後10日內向本院提出上訴書狀，並應
敘述具體理由；其未敘述上訴理由者，應於上訴期間屆滿後20日
內向本院補提理由書（均須按他造當事人之人數附繕本）。「切
勿逕送上級法院」。
                              書記官  王 秀 如
中    華    民    國   100    年    10    月    28    日
附錄本案論罪科刑法條：
中華民國刑法第266條
（普通賭博罪與沒收物）
在公共場所或公眾得出入之場所賭博財物者，處1 千元以下罰金
。但以供人暫時娛樂之物為賭者，不在此限。
當場賭博之器具與在賭檯或兌換籌碼處之財物，不問屬於犯人與
否，沒收之。
中華民國刑法第268條
（圖利供給賭場或聚眾賭博罪）
意圖營利，供給賭博場所或聚眾賭博者，處3 年以下有期徒刑，
得併科3 千元以下罰金。
【附表】
┌──┬────────────────┬───┬──────────┐
│編號│     物品名稱                   │ 數量 │      備註          │
├──┼────────────────┼───┼──────────┤
│ １ │「TV GAME 」機臺（含IC板）      │  7   │屬於當場賭博之器具  │
├──┼────────────────┼───┼──────────┤
│ ２ │「皇冠迷13」機臺（含IC板）      │  2   │同上                │
├──┼────────────────┼───┼──────────┤
│ ３ │「超悟空」機臺（含IC板）        │  3   │同上                │
├──┼────────────────┼───┼──────────┤
│ ４ │「北斗神拳水果盤」機臺（含IC板）│  3   │同上                │
├──┼────────────────┼───┼──────────┤
│ ５ │「八代將軍」機臺（含IC板）      │  2   │同上                │
├──┼────────────────┼───┼──────────┤
│ ６ │「HUGA連線」機臺（含IC板）      │  5   │同上                │
├──┼────────────────┼───┼──────────┤
│ ７ │「傑克船長 」機臺（含IC板）     │  1   │同上                │
├──┼────────────────┼───┼──────────┤
│ ８ │「金龍鳳水果盤」機臺（含IC板）  │  1   │同上                │
├──┼────────────────┼───┼──────────┤
│ ９ │「777金美滿」機臺（含IC板）     │  4   │同上                │
├──┼────────────────┼───┼──────────┤
│ １０ │「皇冠霹靂馬」機臺（含IC板）    │  4   │同上                │
├──┼────────────────┼───┼──────────┤
│  │「33接龍」機臺（含IC板）        │  5   │同上                │
├──┼────────────────┼───┼──────────┤
│  │開分表                          │  1張 │為吳耀銘所有供賭博（│
│    │                                │      │記錄）之工具        │
├──┼────────────────┼───┼──────────┤
│  │集分卡                          │  45張│    同上            │
├──┼────────────────┴───┼──────────┤
│  │現金：7,800元                           │                    │
│    │4,000元                               │為賭客廖元章所有因│
│    │                                        │  賭博而得之財物。  │
│    │3,800元                               │在「中國龍電子遊戲│
│    │                                        │  場」櫃臺（兌換籌碼│
│    │                                        │  處）扣得之財物    │
├──┼────────────────┬───┼──────────┤
│  │監視器主機                      │1 臺  │與被告2 人本件犯行無│
│    │                                │      │關                  │
├──┼────────────────┼───┼──────────┤
│  │監視器鏡頭                      │1 臺  │同上                │
├──┼────────────────┼───┼──────────┤
│  │相機                            │1 臺  │同上                │
├──┼────────────────┼───┼──────────┤
│  │會員資料簿                      │3 本  │同上                │
├──┼────────────────┼───┼──────────┤
│  │打卡單                          │1 張  │同上                │
└──┴────────────────┴───┴──────────┘